【裁判字號】    89,易,815
【裁判日期】    890914
【裁判案由】    賭博
【裁判全文】
臺灣彰化地方法院刑事判決                          八十九年度易字第八一五號
    公  訴  人  臺灣彰化地方法院檢察署檢察官
    被      告  甲○○
右列被告因賭博案件，經檢察官聲請簡易判決處刑 (八十九年度偵字第二九七一號)
，本院認應適用通常程序審判，判決如左：
    主      文
甲○○連續意圖營利，聚眾賭博，累犯，處有期徒刑陸月，併科罰金肆萬元，有期徒
刑如易科罰金，以參佰元折算壹日，罰金如易服勞役，以參佰元折算壹日。
扣案之簽賭單拾貳張及裝彩金之紅包袋壹個均沒收。
    事      實
一、甲○○曾於民國八十六年間因恐嚇案件，經法院判處有期徒刑八月確定，甫於八
    十八年七月二十六日執行完畢，仍不知侮改，復基於意圖營利之概括之犯意，自
    八十八年十二月間起，至八十九年四月六日止，自任組頭，提供其住處即彰化縣
    鹿港鎮○○路三二二號之公眾得出入之場所，設置六合彩賭局，聚集不特定之多
    數人簽選號碼賭博財物，核對由香港政府發行在上開期間每星期二、四開獎之「
    六合彩」六組中獎號碼個位數，再行重組成二位數或三位數號碼，決定輸贏，以
    如附表所載之賭博方式賭博財物，從中牟利。嗣於八十九年四月十日中午十二時
    二十分許，在上址為警查獲，並扣得其所有供犯罪所用之簽賭單十二張及裝彩金
    之紅包袋一個。
二、案經彰化縣警察局鹿港分局報請台灣彰化地方法院檢察署檢察官偵查起訴。
    理      由
一、訊據被告甲○○矢口否認右揭犯行，辯稱：我並沒有擔任六合彩組頭，這些簽賭
    單是別人託我去簽賭的單據，並非別人向我簽賭云云。惟查，被告於警訊及檢察
    官訊問時均供稱：其自八十八年十二月間起至八十九年四月六日在家中經營六合
    彩擔任組頭，簽一組一百元，我都給賭客優待，實際客戶只繳八十元，二星五十
    倍，三星五百倍，未簽中時賭金歸我，紅包袋所寫是表示簽了一七三六元，中了
    一０六八０，所以實付八九四四元的意思，這是簽二星中的等語，此外並有扣案
    之簽賭單十二張及裝彩金之紅包袋一個可資佐證，是以被告所辯顯係事後卸責之
    詞，不足採信，本件事證明確，被告犯行堪予認定。
二、核被告所為，係犯刑法第二百六十八條意圖營利，供給賭博場所及聚眾賭博罪，
    與同法第二百六十六條第一項前段在公眾得出入之場所賭博財物罪。其於當期香
    港六合彩開獎前之多次接續行為，均係當次意圖營利，供給賭博場所及意圖營利
    ，聚眾賭博，與在公眾得出入之場所賭博財物犯行之一部行為。而於每期開獎前
    接續行為中之意圖營利，供給賭博場所及意圖營利，聚眾賭博，與公眾得出入之
    場所賭博財物，均係基於一個賭博犯意之決定，以達成同一犯罪之各個舉動，為
    一行為觸犯前開三罪名，屬想像競合犯，應從情節較重之意圖營利，聚眾賭博罪
    處斷。又被告所犯上開之罪，時間緊接，犯罪構成要件相同，顯係基於概括犯意
    反覆為之，為連續犯，應論以一罪，並依法加重其刑。又被告曾於八十六年間因
    恐嚇案件，經法院判處有期徒刑八月確定，甫於八十八年七月二十六日執行完畢
    ，此有台灣彰化地方法院檢察署刑案資料查註紀錄表乙份附卷足按，其於受有期
    徒刑執行完畢五年以內再犯本案有期徒刑以上之罪，係屬累犯，應依法遞加重其
    刑。爰審酌被告不思以正當工作獲取財產，竟經營六合彩賭博，供人簽賭財物，
    以從中獲取不法利益，助長社會僥倖心理，使人廢時失業，易趨於遊惰，影響正
    常之社會經濟活動，及其犯罪之動機、目的、手段暨其犯罪後之態度等一切情狀
    ，量處如主文所示之刑，並諭知易科罰金及易服勞役之折算標準，以示懲儆。扣
    案之簽賭單十二張及裝彩金之紅包袋一個均係被告所有供犯罪所用之物，爰併予
    宣告沒收。
據上論斷，應依刑事訴訟法第四百五十二條、第二百九十九條第一項前段，刑法第五
十六條、第二百六十六條第一項前段、第二百六十八條、第五十五條、第四十七條、
第四十一條、第四十二條第二項、第三十八條第一項第二款，罰金罰鍰提高標準條例
第一條前段、第二條前段，判決如主文。
本案經檢察官王怡仁到庭執行職務。
中      華      民      國    八十九    年      九      月     十四     日
                                台灣彰化地方法院刑事第二庭
                                    法      官  石  馨  文
右正本證明與原本無異。
如不服本判決，應於判決送達後十日內向本院提出上訴狀( 須附繕本 )。
刑法第二百六十八條：
意圖營利，供給賭博場所或聚眾賭博者，處三年以下有期徒刑，得併科三千元以下罰
金。
六合彩附表：
┌────┬───────────┬──────────────────┐
│賭博種類│賭    資（新台幣：元）│賭          博          方        式│
├────┼───────────┼──────────────────┤
│二星 │從０一至四七號碼中，每│核對香港政府所發行六合彩券六組中號│
│        │簽選二個二位數號碼為一│碼中有二組相同者為準，凡選中者，由組│
│        │支，須繳賭資一百元（實│頭賠付五十倍之彩金，不中則賭資由組頭│
│        │收八十元）。          │取得。                              │
├────┼───────────┼──────────────────┤
│三星    │從０一至四七號碼中，每│核對前開六組中號碼中有三組號碼相同│
│        │簽選三個二位數號碼為一│者為準，凡選中者，由組頭賠付賭資五百│
│        │支，須繳賭資一百元（實│倍之彩金，不中則賭資由組頭取得。    │
│        │收八十元）。          │                                    │
└────┴───────────┴──────────────────┘


司法院資訊處製作；財團法人民間司法改革基金會備份。
